

Desarrollador web Full-Stack con experiencia en e-commerce, optimización SEO y redes sociales. Capacidad de aprendizaje rápido y adaptación a nuevas tecnologías.

Perfil

 \rightarrow 28 años

ightarrow GBA, Argentina

 \rightarrow Inglés A1

Habilidades

Frontend: HTML5, CSS3, React, Bootstrap, TailwindCSS, JavaScript, NextJS

Backend: PHP, Laravel, NodeJS

Otros: MySQL, GIT, SEO, Scrum

Soporte Técnico: Armado, reparación, mantenimiento y optimización de computadoras

Contacto



gabrielbrindo18@gmail.com



+54 9-11-4559-9151



<u>gabrielbrindo.com.ar</u>



in /gabrielsebastianbrindo



/brindogabriel

Gabriel Brindo

DESARROLLADOR WEB FULLSTACK

Experiencia

Desarrollador Web y Asesor de Redes Sociales

Freelance | Marzo 2022 - Actualmente

CopyPast

- Diseñé y desarrollé un sitio e-commerce, aumentando la presencia en línea de la empresa en un 30%.
- Implementé funcionalidades clave como catálogo de productos y carrito de compras.
- Asesoré en la optimización de perfiles y publicaciones en redes sociales, aumentando el alcance y las interacciones.

Técnico en Informática

VillaBrin | 2020 - 2022

- Cofundé un emprendimiento de reparación, limpieza y mantenimiento de computadoras.
- Realicé reinstalaciones de sistemas operativos y la instalación de programas.

Abril 2018 - Diciembre 2020

Desarrollador Web FullStack

FomentAR

- Desarrollé un sistema de administración de socios, incluyendo CRUD de socios, categorías, actividades y eventos.
- Diseñé y desarrollé la base de datos.
- Mejoré el flujo de desarrollo y actualicé la documentación.

Educación

2024	Universidad Nacional de La Matanza (en curso)
(en curso)	Curso de Ingreso en Ingeniería en Informática
2019-2019 (5 meses)	Desarrollador Web Python FullStack Curso: Codo a Codo

2012-2018 Técnico en informática personal y profesional

Secundario Completo:

Escuela de Educación Secundaria Tecnica Nº5 de Merlo

Habilidades

- Diseño y Desarrollo de sitios web
- Optimización SEO en sitios web y en redes sociales
- Diseño, desarrollo e implementación de base de datos
- Armado, reparación, mantenimiento y optimización de computadoras